臺灣高等法院民事裁定                  100年度抗字第963號
抗  告  人  甯妘玲
            甯妘琪
共      同
法定代理人  甯沛榆
共同代理人  胡盈州律師
            陳麗芬律師
上列抗告人與相對人郭人今間停止執行事件， 對於中華民國100
年5月31 日臺灣板橋地方法院100年度聲字第116號所為裁定，提
起抗告，本院裁定如下：
    主  文
抗告駁回。
抗告程序費用由抗告人負擔。
    理  由
一、按強制執行程序開始後，除法律另有規定外，不停止執行；
    有回復原狀之聲請，或提起再審或異議之訴，或對於和解為
    繼續審判之請求，或提起宣告調解無效之訴、撤銷調解之訴
    ，或對於許可強制執行之裁定提起抗告時，法院因必要情形
    或依聲請定相當並確實之擔保，得為停止強制執行之裁定，
    強制執行法第18條定有明文。又法院定擔保金額而准許停止
    強制執行之裁定者，該項擔保係備供債權人因停止執行所受
    損害之賠償，其數額應依標的物停止執行後，債權人未能即
    時受償或利用該標的物所受之損害額，或其因另供擔保強制
    執行所受之損害額定之，非以標的物之價值或其債權額為依
    據（最高法院91 年度台抗字第429號裁定意旨參照）。至法
    院依強制執行法第18條第2 項規定，以裁定命債務人供擔保
    後停止強制執行，其擔保金額之多寡應如何認為相當，原屬
    於法院職權裁量之範圍，如已斟酌債權人因停止強制執行不
    當所應受之損害為衡量之標準，為非當事人所可任意指摘，
    惟抗告法院仍得依職權認定該擔保金是否相當，予以提高或
    降低之（最高法院98年度台抗字第162號、85年度台抗字第3
    81號裁定意旨參照）。
二、經查，相對人主張抗告人援用台灣士林地方法院（下稱士林
    地院）98年度監字第145、146號裁定為執行名義，對伊之財
    產為強制執行，經原法院以100年度司執字第22282號強制執
    行事件進行執行程序，伊已對抗告人提起債務人異議之訴，
    乃聲請裁定停止強制執行程序等情，已據其提出債務人異議
    之訴起訴狀、強制執行聲請狀及原法院100年4月6日板院輔1
    00司執蘭字第22282號執行命令為證（見原法院卷第5-8頁、
    第9頁、第10 頁），並經原法院調取相關案卷審核後認其聲
    請於法有據而裁定准許相對人供擔保新台幣（下同）152萬1
    ,448元後，就原法院100年度司執字第22282號強制執行事件
    之強制執行程序，於原法院100年度重訴字第199號債務人異
    議之訴等事件判決確定或因撤回、和解等而終結之前，應予
    停止，經核並無不合。
三、抗告意旨略以：本件強制執行之標的係抗告人之扶養費，乃
    生活之必要來源，若准予停止執行，影響甚鉅，且目前已查
    封之不動產設有抵押權，倘停止執行，待訴訟確定後，不動
    產價值減損，將嚴重影響侵害抗告人之權利；又縱准予相對
    人供擔保後停止執行，亦應將擔保金額提高為702萬2,070元
    ，以維權利云云。惟查依抗告人所提出之執行名義，相對人
    給付扶養費之義務原本即屬分期給付，且依相對人主張自99
    年7月起即按期給付扶養費，至100年3 月抗告人聲請強制執
    行時止，已給付扶養費22萬9,800 元，期間雖有遲延給付，
    亦經其嗣後補足並加付遲延利息，對抗告人之生活影響非屬
    巨大，相對人既依法提起債務人異議之訴，難認本件無停止
    執行之必要，至於裁定命供擔保金額，係屬法院職權，且原
    法院酌定之擔保金額並無違誤，抗告意旨指摘原裁定不當，
    聲明廢棄，為無理由，應予駁回。
據上論結，本件抗告為無理由，依強制執行法第30條之1 、民事
訴訟法第495條之1第1項、第449條第1項、第95條、第78 條，裁
定如主文。
中    華    民    國   100    年    7     月    11    日
                    民事第二十庭
                        審判長法  官  張  蘭
                              法  官  黃莉雲
                              法  官  王漢章
正本係照原本作成。
本裁定除以適用法規顯有錯誤為理由外，不得再抗告。如提起再
抗告，應於收受後10日內委任律師為代理人向本院提出再抗告狀
。並繳納再抗告費新台幣１千元。
中    華    民    國   100    年    7     月    11    日
                              書記官  周淑靜